EDSON RENAN SILVA DE ANDRADE

PERFIL

Profissional com experiência em empresas de tecnologia, tendo atuado nas áreas de teste de software, principalmente com testes de regressão, funcionais e de integração, suporte ao usuário. Focado e com espírito investigativo, trabalha em equipe e com fácil adaptação a mudanças. Mantém-se atualizado através da participação em eventos da área e realização de cursos. Nas horas vagas é um consumidor voraz de séries e filmes, Crossfit, corridas e ciclismo. Leituras sobre tecnologias e entusiasta em UX. Disponibilidade para viagens.

EXPERIÊNCIA

ANALISTA DE TESTES, BETHA SISTEMAS - 2018 - ATUAL

Testes de regressão, funcionais e automatizados do sistema da área da Saúde. Utilizando a metodologia Scrum para planejamento, casos e scripts de testes. Tecnologias utilizadas: JavaScript, MongoDB, SQL, PostgreSQL, AmazonAWS, Cucumber, Gherkin, Nightwatch JS, GitHub, Jenkins, Jira, Kibana, SwaggerUI, OpenShift Red Hat

ANALISTA DE TESTES, SOFTPLAN PLANEJAMENTO DE SISTEMAS – 2011 - 2017 Testes de regressão, funcionais e de evolução do sistema de Procuradorias. Utilizando a metodologia Agile, Scrum e Kanban para planejamento, casos e scripts de testes. Ferramentas utilizadas: Final Builder, Jenkins, RabbitMQ, Kibana, IBM RQM, IBM RTC

TÉCNICO DE TESTES, IONICS AUTOMAÇÃO INDUSTRIAL – 2011 - 2011 Testes no sistema de gerenciamento de postos de combustíveis e em impressoras de PDV.

ANALISTA DE TESTES, ADEPTSYS - 2007 - 2010

Testes no sistema de ERP de agências de publicidade. Ferramentas utilizadas: Mantis, TestComplete, Jira

SUPORTE AO USUÁRIO, NET SERVIÇOS TELEFÔNICOS – 2005 - 2006 Apoio ao usuário e ao técnico em campo, auxiliando em instalação indoor.

EDUCAÇÃO

FACULDADES SENAC SC - GESTÃO DA TI - 2019 - 2021

APTIDÕES

Conhecimento nas seguintes ferramentas de desenvolvimento: Mantis, FinalBuilder, RabbitMQ, Jenkins, Elastic Kibana, IBM RTC, IBM RQM, SQL, Jira, Cucumber, Gherkin e nas metodologias Scrum, Agile, Kanban, XP. Inglês intermediário.

CURSOS

Ponto de função, Java, SQL, Usabilidade, UX Design, Design Thinking, iOS, Automação com Ruby